【裁判字號】    96,上更(一),753
【裁判日期】    970129
【裁判案由】    詐欺
【裁判全文】
臺灣高等法院刑事判決             96年度上更(一)字第753號
上  訴  人  丙○○
即  被  告
上  訴  人  酉○○
即  被  告
上  訴  人  丁○○
即  被  告
上列上訴人因詐欺案件，不服臺灣板橋地方法院91年度訴字第55
5號，中華民國92年7月30日第一審判決（起訴案號：臺灣板橋地
方法院檢察署90年度偵字第19665號 ），提起上訴，經判決後由
最高法院發回更審，本院判決如下：
    主  文
原判決關於丙○○、酉○○常業詐欺暨定執行刑部分，關於丁○○常業詐欺部分，均撤銷。
丙○○、酉○○、丁○○共同常業詐欺，丙○○處有期徒刑壹年
陸月，減為有期徒刑玖月。酉○○處有期徒刑壹年貳月，減為有
期徒刑柒月；丁○○處有期徒刑壹年肆月，減為有期徒刑捌月。
扣案如附表二所示之物均沒收。
    事  實
一、緣綽號小張（下稱小張）不詳姓名成年男子，虛設凱薩琳珠
    寶公司、香港半島旅遊協會、金瑞士鐘錶公司、香港歐洛瑪
    鑽石珠寶公司、寶麗晶貿易股份有限公司等機構，組成刮刮
    樂詐騙集團，在報紙刊登廣告向不特定人購買金融機關帳戶
    存摺、金融卡、印章、身分證等，以大量印刷郵件散發廣告
    方式，寄送不特定人，每一張廣告傳單均可對中獎項及金額
    誘人之新臺幣或港幣獎金，收到廣告傳單之人誤認對中彩金
    電話向該集團查詢時，負責接聽電話成員即向被害人佯稱公
    司舉辦摸彩活動恭賀中獎，要求提供金融機構等存簿帳號，
    以便將彩金匯入帳戶，藉此取信被害人，惟另表示依稅法規
    定，中獎者需先向國稅局繳納一定比例稅金或保證金，始能
    領得彩金，要求被害人先將稅金匯入預先設立人頭帳戶內，
    誘騙利用被害人僥倖預期心理，待被害人依約匯入稅金後，
    再以須繳納會員費若干萬元成為正式會員後始能領得彩金等
    理由，使被害人陷於圈套陸續匯款，藉此詐欺被害人之金錢
    ，該集團成員即以此為常業牟利。
二、丙○○、酉○○、丁○○均明知該集團係以上述手法詐騙被
    害人錢財，為貪圖錢財，丙○○於民國（下同）90年7月15
    日閱自由時報該日第十四版分類廣告後受僱於小張，而酉○○（時間自90年10月底起，理由下述，附表一編號六癸○○
    第一次至第八次匯款係在90年10月16日之前；編號八李俊雄
    第一、二次匯款係在90年10月2日之前；編號十壬○○第一
    次匯款時間為90年10月底匯款七萬元至郵局戶名李志陽帳戶
    ；編號十三申○○部分90年10月初匯款二萬元；編號十五己○○係90年8月7日匯款；編號十七寅○○第一  、二次匯款
    均係90年10月4日，編號十九丑○○第一次、第二次匯款在
    90年10月11日以前，皆發生在酉○○受僱前，酉○○就以上
    部分不共同負責，以下所敘述酉○○附表一部分之行為，均
    指不包括上述不共同負責之部分）、丁○○經由丙○○引介
    ，先後加入該集團，與綽號小張成年男子等人，基於共同意
    圖為自己不法所有犯意聯絡，由丁○○駕駛計程車載丙○○
    、酉○○至全省各地郵局、銀行，以小張交付之金融卡、密
    碼提領得現金，再由丙○○交給小張。丁○○復於90年10月
    間某日，與不詳姓名之成年男子，前往臺北縣三重市天台廣
    場，收取由該集團透過報紙廣告以五千元代價，之前談妥向
    盧怡純購買之三份金融機關帳戶存摺、提款卡（彰化商業銀
    行、第一商業銀行及郵局）、身分證影本一張  、印章一枚
    等資料，供詐欺集團行騙使用。另丙○○、酉○○為逃避查
    緝，另行起意，於90年10月底、11月初某日，由丙○○向酉
    ○○索取照片一張，交予小張換貼在蔡鴻銘者之身分證上，
    變造身分證後，交由酉○○收藏，惟尚未使用（此部分已經
    判決確定）。丙○○、酉○○、丁○○與小張等人即基於共
    同犯意聯絡，由小張等人以附表一所示方法，向附表一所列
    二十二位被害人（公訴人所列起訴書附表一漏載編號十一、
    十二之被害人）詐騙金額附表一所載金額。90年11月20 日
    上午7時30分許，丁○○駕車號MF-477號計程車載丙○○、
    酉○○二人，在臺北縣蘆洲市○○路上海商業銀行試行刷卡
    欲提款時，為警當場查獲，並在車內起出供犯罪所用之附表
    二所示身分證正本二十二張、身分證影本五張、印章三十八
    枚、銀行及郵局之存摺九十本、金融卡八十四張，及附表三
    所示行動電話四支、前開已換貼酉○○照片變造之蔡鴻銘身
    分證一張。
三、案經臺北縣政府警察局蘆洲分局報請臺灣板橋地方法院檢察
    署檢察官偵查起訴。
    理  由
一、證據能力部分：按被告以外之人於審判外之言詞或書面陳述
    ，除法律有規定者外，不得作為證據；又被告以外之人於審
    判外之陳述，雖不符合同法第159條之1至第159條之4之規定
    ，但經當事人於審判程序同意作為證據，法院審酌該言詞陳
    述或書面陳述作成時之情況，認為適當者，亦得為證據。當
    事人、代理人或辯護人於法院調查證據時，知有第159條第1
    項不得為證據之情形，而未於言詞辯論終結前聲明異議者，
    視為有前項之同意，刑事訴訟法第159條第1項及第159條之5
    分別定有明文。查本判決下列所引用之各該被告以外之人附
    表一所示被害人甲○○與盧怡純等人於審判外之陳述（包含
    書面陳述），皆屬傳聞證據，惟被告雖知上開證據資料為傳
    聞證據，但於準備程序及審判期日中均表示無意見而不予爭
    執，且迄至言詞辯論終結前亦未再聲明異議，審酌上開證據
    資料製作時之情況，尚無違法不當及證明力明顯過低之瑕疵
    ，亦認為以之作為證據應屬適當，故揆諸前開規定，爰逕依
    刑事訴訟法第159條之5規定，認前揭證據資料均例外有證據
    能力。
二、上訴人即被告丙○○、酉○○、丁○○雖承於上開時間地領
    款時遭查獲之事實，惟均否認常業詐欺犯行，被告丙○○辯
    稱略以：「看自由時報90年7月15日分類廣告找工作，內容
    為誠徵收款員，受僱於綽號小張者，每月薪資三萬五千元，
    後來提高為四萬元，負責至金融機關領取客戶買東西之匯款
    ，存摺等資料為小張所交付，小張表示該等存摺公司係職員
    所有，要我將錢領出來後再打電話給他，並未向人行騙」云
    云。被告酉○○辯稱略以：「透過丙○○受僱於小張，但沒
    看過小張，每月薪資三萬元，薪水是丙○○給我的，負責共
    同至金融機關領錢，不知所領之錢因何而來，並未行騙」云
    云。被告丁○○辯稱略以：「在丙○○家吃飯時，他說要包
    我的計程車，自90年11月19日才開始受僱於丙○○，負責駕
    駛計程車載丙○○、酉○○至各地郵局、銀行領錢，費用尚
    未約定，不知所領之錢因何而來，並未行騙，亦未向盧怡純
    購買三份金融機關帳戶存摺、提款卡等資料」云云。經查：
(一)、本案係臺北縣政府警察局蘆洲分局警員林輝旭等人於90年11
    月20日上午7時30分許，在臺北縣蘆洲市○○路249號前巡邏
    時，見被告丙○○、酉○○二人在上海商業銀行提款機前試
    刷金融卡，行跡可疑，待二人準備坐上被告丁○○所駕計程
    車，上前盤查，發現計程車內乘客座及乘客座腳踏墊之皮包
    內，有附表二所示存摺、金融卡、身分證、印章等資料達三
    十三份，及附表三所示之物；另被告酉○○身上持有變造之
    蔡鴻銘身分證一張等情，此查獲情形為被告丙○○、酉○○
    、丁○○三人坦認，核與證人即警員林輝旭證述情節相符（
    原審卷(二)第24頁、第25頁），且有臺北縣政府警察局扣押品
    目錄表及照片二十一幀附卷足憑（偵查卷第57頁至第60頁）
    。而員警依查扣資料，查出附表一所示被害人均因接獲刮刮
    樂廣告傳單，誤認對中彩金打電話查詢，對方佯為道賀稱被
    害人中獎，向被害人表示依稅法規定，中獎者需先向國稅局
    繳納一定比例稅款或保證金，始能領得全部彩金，要求被害
    人先將該筆稅款匯入彼等預先購買之人頭帳戶內，待被害人
    依約匯入稅款後，渠等即續向被害人詐稱需再先繳納會員費
    若干萬元成為正式會員後，始能領得彩金等理由，使被害人
    陷於連環圈套而陸續匯款，藉此詐欺被害人之金錢。以上受
    詐騙匯款之情，並據附表編號一所示之被害人甲○○等人於
    警詢陳明，且有匯款單據在卷可查，而被告丙○○、酉○○
    、丁○○為警查獲時，攜帶括括樂詐騙集團所交付，詐騙被
    害人所使用之人頭帳戶資料（包括存摺、金融卡、身分證正
    本、影本、印章），足見被告丙○○、酉○○、丁○○三人
    與該詐騙集團有密切關係，且有共同犯罪意思聯絡與行為分
    擔甚明。
(二)、被告丙○○辯稱：「受僱於綽號小張之成年男子，負責持小
    張所給之金融卡等資料，前往各地銀行或郵局提款，取款後
    ，再交給小張，不知道該款項係被害人之匯款」云云，且提
    出自由時報90年7月15日第十四版分類廣告一紙（內容為「
    收款員底薪五萬元，0000000000」）為證。原審向自由時報
    社查詢該廣告係由何人刊登，該社以91年6月3日（91）自由
    行字第046號函以廣告係委託廣告代理商接受委登（原審卷
    (一)第177頁）；續向和信電訊股份有限公司查詢電話號碼000
    0000000號之申請使用人，然上開號碼為預付卡之門號，購
    買人並未依約定時間內將其個人資料送回，故無法查得其使
    用人資料，有該公司91年5月24日（91）和信字第000657號
    函在卷可參（原審卷(一)第179頁）。原審再向廣告代理商馬
    自強查詢上開廣告由何人委託刊登，惟表示該廣告係經人前
    來門市付費後委刊，未留下任何姓名年籍資料（原審卷(一)第
    20 2頁），是被告上開所辯雖無法查知，依據被告丙○○辯
    稱：「看報告廣告應徵工作，受僱於小張之成年男子」之情
    ，堪認被告丙○○係自90年7月15日閱報後應徵受小張僱用
    ，至於被告丙○○雖辯稱：「（你是否懷疑該工作性質？）
    有問過小張，只是幫公司領錢而已。總共領了二、三百萬元
    ，錢都交給小張」（偵查卷第160頁反面）、「他（指小張
    ）說我的工作是要幫公司領錢，客戶買東西會匯款過來，他
    說那些存摺是公司職員的，要我拿去把錢領出來，領好了再
    打電話給他」等語（原審卷(一)第61頁、第62頁）。然衡諸領
    款者有誠實記帳及交付款項義務與指示交代工作甚密，被告
    丙○○稱僅知對方綽號為小張，不知其姓名年籍資料，任職
    於何公司或商業行為地點、活動項目，所陳顯違常理。況被
    告丙○○等人持數量眾多金融卡，分赴全省各地金融機關查
    詢存款餘額，若有款項匯入即予提領，此與合法商業行為有
    異。是被告丙○○所辯不知係刮刮樂詐欺集團行騙手法云云
    ，顯不足採。
(三)、被告酉○○稱其係90年10月底才從雲林北上受僱於人（偵查
    卷第16、68、157頁），且於偵查稱：「今年十月底左右，
    我從雲林上來找工作，住在吳（振榮）家，他以每個月三萬
    元薪水僱用我」等語，是酉○○係自90年10月底始受僱於人
    ，而涉及本件犯行。則附表一編號六癸○○第一次至第八次
    匯款係在90年10月16日之前；編號八李俊雄第一、二次匯款
    係在90年10月2日之前；編號十壬○○第一次匯款時間為90
    年10月底匯款七萬元至郵局戶名李志陽帳戶；編號十三申○○部分90年10月初匯款二萬元；編號十五己○○係90年8月7
    日匯款；編號十七寅○○第一、二次匯款均係90年10月4日
    ，編號十九丑○○第一次、第二次匯款在90年10月11日以前
    ，皆發生在酉○○受人僱用之前，自不能令其共同負責。而
    依據被告酉○○於偵查所稱：「今年十月底左右，我從雲林
    上來找工作，住在吳家，他以每個月三萬元薪水僱用我，但
    沒有對我說作何事，只要我跟他出去，並且一次拿十張金融
    卡款卡給我查有無金錢入帳，我即每張試刷，但都沒有錢進
    來，他都在我旁邊，我不知道他為何不親自試刷」等語（偵
    查卷第157頁反面），並未提及小張之成年男子，可知其以
    三萬元之薪資受僱於被告丙○○，迨原審時改稱透過被告丙○○受僱於小張，先後供述並不一。衡諸被告酉○○之薪水
    均由被告丙○○所支付，為被告酉○○供述明確（偵查卷第
    269頁反面），且被告於偵查初訊，均未提及小張，被告酉
    ○○透過被告丙○○之引介加入詐欺集團，未曾見過小張之
    情，較可採信。而被告丙○○、酉○○同往各地郵局、銀行
    領款，為其等供述明確，可見被告丙○○並非無法分身才另
    僱請被告酉○○從事領款工作，而被告丙○○每月薪資三萬
    五千元（後提高為四萬元），其既親至現場領款，何需另外
    花費每月三萬元之薪資支付予酉○○，所辯應不足採。縱被
    告酉○○之薪資係由小張另行支付，惟持提款卡至金融機關
    領款之手續簡易，小張何以僱請丙○○、酉○○二人共同從
    事領款工作，可見持金融卡前往各地郵局、銀行測試帳戶內
    是否有新匯款進帳，為渠等工作，此為刮刮樂詐騙集團以人
    頭帳戶騙取被害人匯款，分工合作方法，則被告酉○○辯稱
    不知所領款項之來源云云，難以憑信。至於被告丙○○雖稱
    ：「（為何要他跟你一起去？）起先他不會，我要教他」、
    「（為何他領錢你要陪他去？）就是不放心啊」、「（既然
    不放心可以自己領？）因為他沒有工作」等語（原審卷(一)第
    65頁），倘被告丙○○所辯可採，被告丙○○僅因酉○○沒
    有工作，即推薦小張僱請被告酉○○，雖然對於被告酉○○
    能否正確操作領款手續並無把握，惟為使被告酉○○尋獲工
    作，除予以留宿外，復攜其於清晨四處共同領款，可見彼等
    關係密切，則被告酉○○對被告丙○○及小張等人，從事刮
    刮樂詐騙行為應係知情。被告酉○○辯稱：「僅從事提款工
    作，不知道所領款項係被害人受騙之贓款」云云，並不足採
    。
(四)、被告丁○○雖稱自90年11月14日開始受丙○○僱用，丙○○
    亦為相同之供述（偵查卷第68、158、160頁），然查，被告
    丁○○、丙○○二人並非初識，被告丁○○曾到被告丙○○
    三重市住家唱歌、吃飯，二人早已認識之情，為被告丁○○
    供述在卷（原審卷(一)第66頁）。被告丁○○辯稱：「不知丙○○職業為何，亦不知包車之目的為何」，並不可採。且被
    告丁○○對於包車每日報酬若干，先於偵查稱：「雙方未約
    定」，於原審則稱：「每日二千五百元」等語（原審卷第(一)
    第65頁），先後供述不一。再警方依查扣資料詢問人頭帳戶
    中之開戶人，其中證人盧怡純稱與配偶蔣正昌因缺錢花用，
    於90年9月底某日，看到中國時報分類廣告欄刊登之收購存
    褶廣告，經連絡得知自稱陳先生而真實姓名年籍不詳之成年
    男子，表示願以五千元收購或承租金融機構帳戶存摺、提款
    卡、印章，盧怡純夫妻為圖該代價，向銀行、郵局辦理開戶
    ，領得存摺、提款卡、印鑑章等十餘個銀行帳戶資料，於90
    年10月間某日，在臺北縣三重市天台廣場附近，將上開資料
    交給對方；對方係二名男子，其中一名即被告丁○○，另一
    名男子年紀較輕、身材較瘦等情；此據證人盧怡純於警詢、
    檢察官訊問及原審（原審卷(二)第27頁）證述甚詳。於本院前
    審，證人盧怡純在法庭見被告丙○○、酉○○、丁○○三人
    相關座位後，於被告等三人退出法庭，證人盧怡純亦明確指
    認當時出面向其買存摺等資料者，確係其中之被告丁○○（
    本院92年10月21日審判筆錄第6頁）。是被告丁○○既有收
    受人頭帳戶之行為，且在清早人車稀少時，即夥同另二被告
    出門領錢，被告丙○○、酉○○二人下車時，在車上亦留有
    大批存摺等資料，顯然彼此相當信任，豈有不知匯款係刮刮
    樂詐騙集團行騙所得之理。被告丁○○雖辯稱：「不認識盧
    怡純，並質疑證人盧怡純指認之正確性」云云。然本件警方
    同時查獲被告丙○○、酉○○、丁○○三人，事後查知證人
    盧怡純涉嫌販賣人頭帳戶，經通知詢問時提供被告丙○○、
    酉○○、丁○○之照片供其指認，證人盧怡純及蔣正昌即指
    出：「（是那一個？）好像是這一位（指被告丁○○），另
    一個比較年輕」等語，並經原審於92年5月12日當庭勘驗警
    訊筆錄之錄音帶屬實（原審卷(二)第44頁）。是警員雖展示被
    告三人照片，然並非單以被告丁○○相片供指認，且照片係
    被告等三人為警查獲後在警局所拍攝之全身彩色照片，相隔
    僅十餘天，清晰度及相像程度與本人無異，此與警員實務上
    常提供口卡片（照片甚至為影印本）或半身照供證人指認，
    因年代久遠、長相變更或清晰度不足而無法辨識，易使指認
    發生錯誤之情形有別。又警員係以同時有被告丙○○、酉○○、丁○○三人之照片供證人盧怡純指認，並詢問是那一個
    ，並未告知證人指認對象必在被告丙○○、酉○○、丁○○
    三位之中，且證人盧怡純指認同時，警員另提供被告丙○○
    、酉○○、丁○○三人之照片給證人蘇志祥指認何人收購人
    頭帳戶，證人蘇志祥則證稱：「我將這些物品（指存摺、印
    章）賣給他人，但不是賣給吳、蔡、阮三人」等語（偵查卷
    第132頁反面），從而警員上開指認程序，符合非一對一指
    認及被告未必在被指認人之中之要求，尚無明確重大瑕疵。
    而證人盧怡純於檢察官訊問、原審及本院前審，在看過被告
    後，均明確指出被告丁○○即當初與之接洽者（偵查卷第
    226 頁、第255頁反面、原審卷第(二)第28頁、第28之1頁），
    衡諸證人盧怡純與被告丁○○雖僅有一面之緣，然其等對於
    販賣人頭帳戶行為，前往約定地點與對方接洽，已有心理準
    備，且接洽過程平和，與被告丁○○亦無仇怨，就其知覺、
    記憶及憑信性而言，較為正確，此與被害人突然遇到歹徒施
    加暴力，心理恐懼、憤怒，事後急欲找出歹徒繩之以法之情
    形有別。至於證人蔣正昌於原審雖證稱：「被告丁○○並非
    當初接洽者」，然當原審詢問在場被告丁○○是否為當天接
    洽者，證人蔣正昌立即反應表示：「有看過，但忘記在那裡
    見過」等語，迨原審要求證人慎重回想，證人則表示臉型不
    太像等語（原審卷(二)第59頁）。衡諸證人蔣正昌在警局已明
    確指認，且證人看見被告丁○○時之直覺反應是「見過面」
    ，然而證人蔣正昌與被告丁○○亦素不相識，倘證人未於90
    年10月間，將帳戶等資料交給被告丁○○，何以證人蔣正昌
    見過被告丁○○。縱證人蔣正昌所指「見過」是指被告之照
    片，然而被告丁○○之照片與本人極為相像，證人何以又稱
    其「臉型不符」，是證人蔣正昌於原審之證述，尚不足為被
    告丁○○有利之認定。被告丁○○辯稱證人指認不明確，且
    僅係單純受雇駕駛汽車而已，不知渠丙○○、酉○○二人所
    領之錢因何而來云云，顯難採信。是被告丁○○所稱自90年
    11月14日開始受丙○○僱用，以及被告丙○○亦為相同之供
    述等，均不可採信。而依據證人盧怡純與其與配偶蔣正昌因
    缺錢花用，於90年10月間某日將存摺交給被告丁○○之證詞
    ，以及被告丁○○、丙○○熟識之程度，被告丁○○開計程
    車接送各銀行提款機為此項犯行必要之交通行為等之狀況，
    堪認被告丁○○在90年10月間某日之前，即已經參與本件行
    為，其就附表一編號六癸○○第一次至第八次匯款在90年10
    月16日之前；編號八李俊雄第一、二次匯款在90年10月2日
    之前；編號十壬○○第一次匯款時間為90年10月底匯款七萬
    元至郵局戶名李志陽帳戶；編號十三申○○部分90年10月初
    匯款二萬元；編號十五己○○係90年8月7日匯款；編號十七
    寅○○第一、二次匯款均係90年10月4日，編號十九丑○○
    第一次、第二次匯款在90年10月11日以前部分，應均已經參
    與。
(五)、按共同正犯，係共同實施犯罪行為之人，在共同意思範圍內
    ，各自分擔犯罪行為之一部，相互利用他人之行為，以達其
    犯罪之目的，其成立不以全體均行參與實施犯罪構成要件之
    行為；參與犯罪構成要件之行為者，固為共同正犯；以自己
    共同犯罪之意思，參與犯罪構成要件以外之行為，或以自己
    共同犯罪之意思，事前同謀，而由其中一部分人實行犯罪之
    行為者，亦均應認為共同正犯，使之對於全部行為所發生之
    結果，負其責任（釋字第109號解釋參照）。被告丙○○、
    酉○○、丁○○三人均以前揭常業詐欺之方式詐騙被害人之
    財物，因貪圖高額薪資而加入詐騙集團，由丁○○負責駕駛
    計程車載運丙○○、酉○○至全省各地郵局、銀行，以小張
    所交付之金融卡、密碼提領現金，再交給小張，則被告丙○○、酉○○、丁○○三人在該詐騙集團中各有分工，顯就該
    詐騙犯行均有犯意之聯絡，縱渠等並非負責全部直接施用詐
    術致被害人陷於錯誤之工作，仍無礙於共犯之成立。此外，
    復有附表二所示之身分證、印章、銀行及郵局之存摺、金融
    卡，及附表三所示等物扣案可資證明，從而，被告丙○○、
    酉○○、丁○○三人所辯，顯係卸責而不足採信。
(六)、綜上，本件事證明確，被告丙○○、酉○○、丁○○等人之
    犯行，均堪認定。
三、論罪科刑部分：
(一)、被告行為後，前於94年2月2日修正公布之刑法，已自95年7
    月1日起施行，另刑法施行法亦於95年5月14日增訂該法第1
    條之1規定，並自95年7月1日施行。其中修正後刑法第2條之
    規定，乃係關於新舊法比較適用之準據法，其本身無關行為
    可罰性要件之變更，故於95年7月1日刑法修正施行後，如有
    涉及比較新舊法之問題，即應逕依修正後刑法第2條第1項規
    定，為「從舊從輕」之比較（最高法院95年度第8次刑事庭
    會議決議意旨參照）。經查：
１、關於共犯部分，被告丙○○、酉○○、丁○○三人行為時之
    刑法第28條規定：「二人以上共同實施犯罪之行為者，皆為
    正犯」，惟95年7月1日修正公布施行之刑法第28條則規定：
    「二人以上共同實行犯罪之行為者，皆為正犯」，比較修正
    前後之規定，並無較利或不利於被告等之情形，自應依刑法
    第2條第1項之規定適用被告等行為時即修正前刑法第28條之
    規定。
２、95年7月1日修正施行之刑法，雖已刪除第340條常業詐欺罪
    之規定，然本件被告所犯本罪之時間在刑法修正施行前，當
    時常業詐欺罪，法定本刑為一年以上七年以下有期徒刑，得
    併科五萬元以下罰金；刑法修正後，因常業犯已經刪除，應
    將所犯多次詐欺取財罪行分論併罰。而被告等人分別犯事實
    欄記載如附表一所示詐欺犯行，合併計算法定最高本刑已在
    有期徒刑柒年以上，較原常業犯之法定刑為重，依刑法第2
    條第1項前段規定，應適用修正前刑法第340條常業詐欺罪論
    處。
３、被告等行為後，刑法施行法已於95年6月14日增訂該法第1條
    之1規定，並自95年7月1日施行，刑法分則編各罪所定罰金
    之貨幣單位原為銀元，且依修正前刑法第33條第5款規定，
    罰金刑為一銀元以上，而有關罰金倍數之調整及銀元與新臺
    幣之折算標準，則定有「罰金罰鍰提高標準條例」及「現行
    法規所定貨幣單位折算新臺幣條例」，除罰金以一銀元折算
    三元新臺幣外，並將72年6月26日以前修正之刑法部分條文
    罰金數額提高二至十倍，其後修正者則不再提高倍數；嗣修
    正後刑法第33條第5款則將罰金刑提高為新臺幣一千元以上
    ，並以百元計算之，且因刑法第33條第5款所定罰金貨幣單
    位既已改為新臺幣，刑法分則編各罪所定罰金之貨幣單位亦
    應配合修正為新臺幣，且考量刑法修正施行後，不再適用「
    現行法規所定貨幣單位折算新臺幣條例」，為使刑法分則編
    各罪所定罰金之最高數額與刑法修正前趨於一致，爰增訂刑
    法施行法第1條之1規定，將刑法分則編各罪所定罰金之貨幣
    單位均改為新臺幣，並將72年6月26日以前修正之刑法部分
    條文罰金數額提高為三十倍，其後修正者則提高為三倍。是
    以刑法分則編各罪所定罰金刑之最高數額，於上開規定修正
    後仍屬一致，並無不同；但其罰金刑之最低數額，則比修正
    前提高，從而修正後之規定並未有利於被告，依刑法第2條
    第1項前段規定，刑法條文有罰金刑規定者，應適用修正前
    之規定。
４、綜合修正前、後之比較，揆諸前揭最高法院決議及修正後刑
    法第2條第1項前段、後段規定之「從舊、從輕」原則，自應
    全部適用被告行為時之法律，即修正前刑法之相關規定予以
    論處。
(二)、按刑法上所謂常業犯，指反覆以同種類行為為目的之社會活
    動之職業性犯罪而言，至於犯罪所得之多寡，是否恃此犯罪
    為唯一之謀生職業，則非所問，縱令兼有其他職業，仍無礙
    於該常業犯罪之成立（85年度臺上字第510號判例參照）。
    被告丙○○因無工作，受僱於綽號小張之男子，被告酉○○
    亦無工作，透過被告丙○○之引介，亦受僱於該詐欺集團，
    均從事提領款項之工作，另被告丁○○亦經被告丙○○之引
    介，受僱於該詐欺集團，負責載運被告丙○○、酉○○等人
    前往銀行、郵局提款，顯見渠等均係參與前開詐騙集團，賴
    其給予金錢為生無訛。且該集團既有計劃性寄發廣告傳單，
    廣泛誘騙不特定人誤入圈套，陷於錯誤而交付財物，顯係反
    覆以同種類行為為目的之社會活動之職業性犯罪，核被告丙○○、酉○○、丁○○所為，均係犯刑法第340條之常業詐
    欺罪。起訴書雖未就如附表一編號十一、十二所示之犯行起
    訴，惟此部分之犯行，與已起訴經論罪之部分，有常業犯之
    實質上一罪關係，為起訴效力所及，自應併予審究。查常業
    詐欺部分被告丙○○與綽號小張之成年男子間，有直接之聯
    絡，二人有共同正犯之意思聯絡，至為明顯，被告酉○○、
    丁○○雖與小張無直接之聯絡，藉由被告丙○○之居間引介
    ，惟按共同正犯之意思聯絡，原不以數人間直接發生者為限
    ，即有間接之聯絡者，亦包括在內，亦無礙於其為共同正犯
    之成立（73年台上字第2135號判例參照，刑法第28條共同正
    犯之成立，並不以行為人間具有直接犯意聯絡為必要，倘各
    行為人有互相利用，共同完成犯罪計畫之意思，而由其中一
    人或若干人居中聯絡，仍可成立共同正犯，即學理上所謂之
    間接共同正犯，各行為人仍應就犯罪之全部共負刑責，即共
    同正犯之意思聯絡，原不以數人間直接發生者為限，即有間
    接之聯絡者，亦無礙於共同正犯之成立，司法院大法官會議
    釋字第109號解釋文與理由書及最高法院94年度台上字第415
    52號判決意旨參照）。就常業詐欺部分，被告酉○○、丁○○與綽號小張之成年男子間，雖無直接之聯絡，惟藉由被告
    丙○○居間引介，足認被告丙○○、酉○○、丁○○與小張
    間，皆為共同正犯。至於檢察官於本院前審主張被告以他人
    存摺詐取金錢，涉有違反洗錢防制條例之罪，惟被告等與小
    張係以他人存摺作為詐取金錢之方法，並非在隱匿金錢，此
    與洗錢之要件，尚屬有間。
(三)、原審判決關於丙○○、酉○○、丁○○常業詐欺部分，予其
    等論罪科刑固非無見，然查：(一)、附表一編號十被害人壬○○部分，匯款時間為：(1)90年10月底，匯款七萬元至郵局戶
    名：李志陽之帳戶。原審判決誤為不詳日期。(二)、附表一編
    號十一戌○○部分，匯款時間(1)於90年11月10日至14日間
    匯款五萬元。於90年11月10日至14日間匯款六萬三千元。
    原審判決誤為不詳日期。(三)、附表一編號十三申○○部分，
    (1)90年10月初匯款二萬元。原審判決誤為不詳日期。(四)、附
    表一編號二十一乙○○部分，(2)90年11月初匯款七萬元。原
    審判決誤為不詳日期。(五)、被告酉○○稱其係90年10 月底
    才從雲林北上受僱於人（偵查卷第16、68、157頁），原審
    判決亦援引酉○○於偵查所稱：「今年十月底左右，我從雲
    林上來找工作，住在吳（振榮）家，他以每個月三萬元薪水
    僱用我」等語，倘上開供述不虛，酉○○似係自90年10 月
    底始受僱於人，而涉及本件犯行。又原判決附表一編號六癸○○第一次至第八次匯款係在90年10月16日之前；編號八李
    俊雄第一、二次匯款係在90年10月2日之前；編號十五己○○係90年8月7日匯款；編號十七寅○○第一、二次匯款均係
    90年10月4日。皆發生在酉○○受人僱用之前，自不能令其
    共同負責。原審判決未將該部分事實排除，逕認酉○○與丙○○、丁○○、綽號小張基於共同犯意聯絡，由小張等不明
    人士向如原判決附表一所列二十二位被害人詐騙云云，於法
    尚有未合（最高法院96年度台上字第5872號刑事判決發回要
    旨）。(六)、扣案如原判決附表三編號一所
    示之行動電話手機四支，原審判決認分別係小張及被告丙○○、酉○○、丁○○所有，供犯本件常業詐欺罪所用之物，
    併予宣告沒收。但上開行動電話何以得認係彼等所有供犯罪
    所用之物，原判決未為必要之說明，亦嫌理由欠備（最高法
    院96年度台上字第5872號刑事判決發回要旨）。(七)、被告等
    行為後，刑法於94年2月2日修正公布，95年7月1日施行（95
    年7月1日修正施行前刑法稱修正前刑法），其中第2條第1項
    「行為後法律有變更者，適用行為時之法律。但行為後之法
    律有利於行為人者，適用最有利於行為人之法律」之規定，
    係規範行為後法律變更所生新舊法律比較適用之準據法，於
    刑法修正施行後，自應適用該修正後之第2條第1項之規定，
    為「從舊從輕」之比較，原審判決未及比較適用。(八)、被告
    等犯罪係在96年4月24日以前，原判決未依中華民國96年罪
    犯減刑條例第2條第1項第3款規定予以被告酉○○、丁○○
    減刑，而為有利於被告之適用，於法自有違誤。以上原審判
    決關於丙○○、酉○○常業詐欺暨定執行刑部分，關於丁○○常業詐欺部分，尚有未洽，被告丙○○、酉○○、丁○○
    等上訴意旨仍執前詞否認犯行，雖非可取，惟原判決前述部
    分既有可議，即屬無可維持，應予撤銷改判。
(四)、爰審酌被告丙○○、酉○○、丁○○等人之前科、素行、品
    性、智識程度，其等年輕力盛，惟因貪念而加入詐騙集團、
    思不勞而獲，動機及目的均值非難，並斟酌犯罪集團另有主
    謀小張等人、被告丙○○、酉○○、丁○○等人分別從事試
    刷領款及駕駛車輛之工作，被害人數眾多、受騙金額甚鉅及
    被告丙○○、酉○○、丁○○三人之分工情形，與其等犯後
    態度等一切情況，認為公訴人分別對被告被告丙○○、酉○○、丁○○三人具體求刑有期徒刑五年、四年、四年，尚嫌
    過重，分別量處被告丙○○有期徒刑壹年陸月、酉○○壹年
    貳月、丁○○壹年肆月。被告等三人犯罪行為之時間，均在
    96年4月24日之前，核與中華民國96年罪犯減刑條例第2條第
    1項第3款規定之減刑條件相符，應均減其等宣告刑二分之一
    為被告丙○○有期徒刑玖月、酉○○柒月、丁○○捌月。
(五)、扣案附表二所示之身分證正本二十二張、身分證影本五張、
    印章三十八枚、銀行及郵局之存摺九十本、金融卡八十四張
    ，均係共犯小張為避免警方查緝，在報紙刊登廣告向不特定
    人購買取得，係小張及被告丙○○、酉○○、丁○○所有，
    供渠等犯常業詐欺罪所用之物，應依刑法第38條第1項第2款
    宣告沒收，至於扣案附表三編號一所示之行動電話手機四支
    ，並無證據證明分別係小張及被告丙○○、酉○○、丁○○
    所有，供犯本件常業詐欺罪所用之物（最高法院96年度台上
    字第5872號刑事判決發回要旨），編號三所示之名片簿一本
    ，固係被告丙○○所有，然其內並無任何名片，並無積極證
    據證明係供渠等前開犯罪所用之物，爰不另為沒收之諭知。
    至於附表三編號二之變造「蔡鴻銘」國民身分證上「酉○○
    」之照片一張，係被告酉○○所有，供丙○○、酉○○犯變
    造特種文書罪所用之物，已經在判決確定之變造特種文書部
    分，依刑法第38條第1項第3款宣告沒收，併此敘述明白。
四、不另為無罪諭知部分：按犯罪事實應依證據認定之，無證據
    不得認定其犯罪事實；又不能證明被告犯罪者，應諭知無罪
    之判決，刑事訴訟法第154條第2項、第301條第1項分別定有
    明文。再認定被告有罪之事實，應憑證據，如未能發現相當
    之證據，或證據不足以證明，自不能以推測或擬制之方法，
    以為裁判之基礎；且認定事實所憑之證據，其為訴訟上之證
    明，須達於通常一般人均不致有懷疑，而得確信其為事實之
    程度者，始得據為有罪之認定，倘其證明尚未達到此一程度
    而有合理之懷疑存在時，尚難為有罪之認定基礎；另苟積極
    證據不足以為不利於被告事實之認定，即應為有利於被告之
    認定，更不必有何有利之證據（30年上字第816號、40年臺
    上字第86號、76年臺上字第4986號判例參照）。被告酉○○
    陳明其係90年10月底才從雲林北上受僱於人（偵查卷第16、
    68、157頁），其於偵查稱：「今年10月底左右，我從雲林
    上來找工作，住在吳（振榮）家，他以每個月三萬元薪水僱
    用我」等語，則判決附表一編號六癸○○第一次至第八次匯
    款係在90年10月16日之前；編號八李俊雄第一、二次匯款係
    在90年10月2日之前；編號十壬○○第一次匯款時間為90 年
    10月底匯款七萬元至郵局戶名李志陽帳戶；編號十三申○○
    部分90年10月初匯款二萬元；編號十五己○○係90年8月7日
    匯款；編號十七寅○○第一、二次匯款均係90年10月4日，
    編號十九丑○○第一次、第二次匯款在90年10月11日以前，
    皆發生在酉○○受人僱用之前，自不能令其共同負責。此部
    分公訴意旨認被告酉○○所為與前述論罪科刑部分有常業犯
    之法律關係，是爰不另為無罪之諭知（最高法院96年度台上
    字第5872號刑事判決發回要旨）。
據上論斷，應依刑事訴訟法第369條第1項前段、第364條、第299
條第1項前段、刑法第2條第1項、第38條第1項第2款、修正前刑
法第28條、第340條、刑法施行法第1條之1，修正前罰金罰鍰提
高標準條例第1條前段，中華民國九十六年罪犯減刑條例第2條第
1項第3款、第7條，判決如主文。
本案經檢察官鄭富銘到庭執行職務。
中    華    民    國    97    年     1    月    29    日
            刑事第十二庭  審判長法  官  蔡永昌
                                法  官  陳榮和
                                法  官  施俊堯
以上正本證明與原本無異。
如不服本判決，應於收受送達後十日內向本院提出上訴書狀，其
未敘述上訴之理由者並得於提起上訴後十日內向本院補提理由書
（均須按他造當事人之人數附繕本）。
                                書記官  顧哲瑜
中    華    民    國    97    年    1     月    31    日
【附表一】
┌──┬───┬────────────┬──────────┬────┐
│編號│姓名  │接獲傳單時間、內容      │匯款時間、金額、帳號│備註    │
├──┼───┼────────────┼──────────┼────┤
│一  │甲○○│於90年10月25日在自宅接獲│(1)90年11月1日匯款六 │90年偵字│
│    │      │「凱薩琳珠寶公司」所寄之│  萬元。            │第19665 │
│    │      │刮刮樂彩券，並刮中彩券頭│(2)90年11月2日上午9  │號第12頁│
│    │      │獎價值新臺幣（下同）九十│  時許匯款五萬元    │反面、第│
│    │      │萬鑽戒。                │  。                │24頁至30│
│    │      │                        │(3)90年11月2日下午3時│頁。    │
│    │      │                        │  匯款九萬元。      │        │
│    │      │                        │(4)90年11月6日中午12 │        │
│    │      │                        │  時許匯款十萬元。  │        │
│    │      │                        │(5)90年11月6日下午3時│        │
│    │      │                        │  許匯款三萬元。    │        │
│    │      │                        │(6)90年11月8日匯款三 │        │
│    │      │                        │  萬七千元。        │        │
│    │      │                        │(7)90年11月16日匯款六│        │
│    │      │                        │  萬元。            │        │
│    │      │                        │總計匯款四十二萬七千│        │
│    │      │                        │元至郵局戶名：孟德凱│        │
│    │      │                        │，帳號：二四六一０三│        │
│    │      │                        │00000000號之│        │
│    │      │                        │帳戶。              │        │
├──┼───┼────────────┼──────────┼────┤
│二  │亥○○│於90年11月初在自宅接獲以│(1)90年11月9日匯款七 │90年偵字│
│    │      │「澳門葡京旅行社臺灣分社│  萬元。            │第19665 │
│    │      │」名義所寄之信件內附「香│(2)90年11月12日匯款五│號第89頁│
│    │      │港半島旅遊協會」廣告刮刮│萬元。              │反面、92│
│    │      │樂，拆閱即獲得二獎，經以│總計匯款十二萬元至郵│頁、94頁│
│    │      │電話號碼000000000電洽吳 │局戶名：黃進龍，帳號│。      │
│    │      │主任，經其告知被害人盧麗│：00000000000000號之│        │
│    │      │珠已中該公司之二獎八十八│帳戶。              │        │
│    │      │萬元，但須匯款至其指定帳│                    │        │
│    │      │戶作為保證金。          │                    │        │
├──┼───┼────────────┼──────────┼────┤
│三  │辰○○│於不詳日期在自宅接獲一封│(1)90年11月15日匯款三│90年偵字│
│    │      │廣告郵件，上稱被害人黃振│  萬五千元。        │第19665 │
│    │      │旺中二獎環遊世界補助金，│(2)90年11月19日匯款三│號第91頁│
│    │      │一人可補助八十八萬，故據│  萬五千元。        │反面、93│
│    │      │廣告單上電話號碼（07）  │總計匯款七萬元至郵局│頁。    │
│    │      │0000000與自稱李主任之男 │戶名：陳怡銘，帳號：│        │
│    │      │子聯繫，其告知需先匯款至│00000000000000號之帳│        │
│    │      │其指定帳戶。            │戶。                │        │
├──┼───┼────────────┼──────────┼────┤
│四  │巳○○│於不詳日期在臺北縣中和市│90年11月19日匯款七萬│90年偵字│
│    │      │中正路558號信箱，接獲一 │元至郵局戶名：陳怡銘│第19665 │
│    │      │封公司名稱不詳廣告郵件，│，帳號：000000000000│號第96之│
│    │      │稱被害人巳○○中第二獎價│98號之帳戶          │1頁、97 │
│    │      │值八十八萬珠寶，但須先匯│                    │頁。    │
│    │      │款至其指定之帳戶。      │                    │        │
├──┼───┼────────────┼──────────┼────┤
│五  │午○○│於不詳日期接獲以「凱莎琳│(1)90年11月1日匯款六 │90年偵字│
│    │      │珠寶公司」名義所寄之刮  │  萬三千元。        │第19665 │
│    │      │刮樂信件，被害人午○○  │(2)90年11月2日匯款九 │號第98頁│
│    │      │撥打公司電話查詢後，稱其│  萬元。            │反面、第│
│    │      │已中獎，並要求匯款至其指│(3)90年11月2日匯款九 │100頁至 │
│    │      │定之帳戶。              │  萬元。            │102頁。 │
│    │      │                        │(4)90年11月2日匯款九 │        │
│    │      │                        │  萬元。            │        │
│    │      │                        │(5)90年11月2日匯款三 │        │
│    │      │                        │  萬元。            │        │
│    │      │                        │總計匯款三十六萬三千│        │
│    │      │                        │元至郵局戶名：劉明輝│        │
│    │      │                        │，帳號：000000000000│        │
│    │      │                        │2號之帳戶。         │        │
├──┼───┼────────────┼──────────┼────┤
│六  │癸○○│於不詳日期接獲以「半島旅│(1)90年9月12日中午12 │90年偵字│
│    │      │遊公司」名義所寄之信件，│  時許匯款四萬元。  │第19665 │
│    │      │稱被害人癸○○中環遊世界│(2)90年9月12日下午4  │號第105 │
│    │      │之獎項，並要求匯款。    │  時許匯款五萬元。  │頁反面、│
│    │      │                        │(3)90年9月14日匯款四 │107頁至 │
│    │      │                        │  萬五千元。        │114頁。 │
│    │      │                        │(4)90年9月19日匯款三 │        │
│    │      │                        │  十一萬六千元。    │        │
│    │      │                        │(5)90年9月21日匯款一 │        │
│    │      │                        │  萬元。            │        │
│    │      │                        │(6)90年9月21日匯款十 │        │
│    │      │                        │  萬元。            │        │
│    │      │                        │(7)90年10月16日匯款十│        │
│    │      │                        │  八萬元。          │        │
│    │      │                        │(8)90年10月16日匯款三│        │
│    │      │                        │  萬四千元。        │        │
│    │      │                        │(9)90年11月16日匯款六│        │
│    │      │                        │  萬七千五百元      │        │
│    │      │                        │  。                │        │
│    │      │                        │總計匯款八十四萬二千│        │
│    │      │                        │五百元至郵局戶名：沈│        │
│    │      │                        │平輝，帳號：00000000│        │
│    │      │                        │463859號之帳戶。    │        │
├──┼───┼────────────┼──────────┼────┤
│七  │庚○○│在住處接獲「凱莎琳珠寶公│(1)90年11月15日匯款三│90年偵字│
│    │      │司」的信函，上稱被害人徐│  萬三千元。        │第19665 │
│    │      │建興中二獎九十萬元，並要│(2)90年11月16日匯款五│號第115 │
│    │      │求要先匯款中獎金額之百分│  萬元。            │頁、116 │
│    │      │之七，故被害人據上所附之│總計匯款八萬三千元至│頁、121 │
│    │      │電話號碼（02）00000000  │郵局戶名：游本源，帳│頁反面。│
│    │      │與自稱尤秘書之男子聯絡，│號：00000000000000號│        │
│    │      │即要求匯款至其指定帳戶。│之帳戶。            │        │
├──┼───┼────────────┼──────────┼────┤
│八  │李俊雄│不詳（李俊雄在監執行，由│(1)90年9月24日匯款一 │90年偵字│
│    │（起訴│其弟李俊男至警察局製作筆│  萬五千元。        │第19665 │
│    │書附表│錄）                    │(2)90年10月2日匯款一 │號第117 │
│    │誤載為│                        │  萬元。            │頁至119 │
│    │李俊男│                        │(3)90年11月16日匯款二│頁、122 │
│    │）    │                        │  萬六千四百元。    │頁反面。│
│    │      │                        │總計匯款五萬一千四百│        │
│    │      │                        │元至郵局戶名：沈平輝│        │
│    │      │                        │，帳號：００三一一四│        │
│    │      │                        │00000000號之│        │
│    │      │                        │帳戶。              │        │
├──┼───┼────────────┼──────────┼────┤
│九  │戊○○│於90年10月中旬自住處接獲│(1)90年10月31日匯款七│90年偵字│
│    │      │以「香港旅遊協會」名義所│  萬元。            │第19665 │
│    │      │寄之信件，內附「香港半島│(2)90年11月1日匯款五 │號第125 │
│    │      │旅遊協會」廣告刮刮樂，拆│  萬元。            │頁反面至│
│    │      │閱後即獲二獎，可得八十八│總計匯款十二萬元至郵│128頁。 │
│    │      │萬元，便據所附之電話號碼│局戶名：歐陽宏，帳號│        │
│    │      │與自稱吳主任之人聯絡，即│：00000000000000號之│        │
│    │      │要求匯款至其指定之帳戶。│帳戶。              │        │
├──┼───┼────────────┼──────────┼────┤
│十  │壬○○│於90年10月底在自宅接獲「│(1)90年十月底匯款七萬│90年偵字│
│    │      │澳門葡京旅行社臺灣分社」│  至郵局戶名：李志陽│第19665 │
│    │      │之信件，內附「香港半島旅│  之帳戶。          │號第123 │
│    │      │遊協會」廣告刮刮樂，拆閱│(2)另匯款總計十五萬元│頁、124 │
│    │      │後即獲二獎八十八萬元，便│  至郵局戶名：盧怡純│頁、129 │
│    │      │據所附之電話號碼與自稱陳│  帳號：000000000000│頁反面。│
│    │      │主任之人聯絡，便要求匯款│  6號之帳戶。       │        │
│    │      │至其指定之帳戶。        │  90年11月15日匯款│        │
│    │      │                        │    五萬元。        │        │
│    │      │                        │  90年11月16      │        │
│    │      │                        │    日匯款十萬元。  │        │
├──┼───┼────────────┼──────────┼────┤
│十一│戌○○│於90年11月10日左右在自宅│(1)總計匯款二十八萬三│90年偵字│
│    │（起訴│接獲「金瑞士鐘錶公司」之│  千元至郵局戶名：游│第19665 │
│    │書附表│中獎廣告傳單，便據所附之│  本源，帳號：075113│號第141 │
│    │漏未記│電話號碼與自稱黃紅明知男│  00000000號之帳戶。│頁。    │
│    │載）  │子聯絡，便要求匯款至其指│  於90年11月10日至│        │
│    │      │定之帳戶。              │    14日間匯款五萬元│        │
│    │      │                        │    。              │        │
│    │      │                        │  於90年11月10日至│        │
│    │      │                        │    14日間匯款六萬三│        │
│    │      │                        │    千元。          │        │
│    │      │                        │  於90年11月14日匯│        │
│    │      │                        │    款十七萬元。    │        │
│    │      │                        │(2)總計匯款一百二十八│        │
│    │      │                        │  萬二千元至郵局戶名│        │
│    │      │                        │  ：劉明輝。帳號：00│        │
│    │      │                        │  00000000000號之帳 │        │
│    │      │                        │  戶。              │        │
│    │      │                        │  90年11月14日匯款│        │
│    │      │                        │    二十九萬八千元。│        │
│    │      │                        │  90年11月14日匯款│        │
│    │      │                        │    九十八萬四千元。│        │
│    │      │                        │(3)90年11月15日匯款九│        │
│    │      │                        │  十二萬元至郵局戶名│        │
│    │      │                        │  ：孟德凱，帳號：24│        │
│    │      │                        │  000000000000號之帳│        │
│    │      │                        │  戶。              │        │
│    │      │                        │(4)90年11月15日匯款一│        │
│    │      │                        │  百二十九萬六千元至│        │
│    │      │                        │  郵局戶名：許雯倢，│        │
│    │      │                        │  帳號：000000000000│        │
│    │      │                        │  08號之帳戶。      │        │
│    │      │                        │(5)90年11月15日匯款一│        │
│    │      │                        │  百萬元至郵局戶名：│        │
│    │      │                        │  葉金裕，帳號：0041│        │
│    │      │                        │0000000000號之帳戶。│        │
│    │      │                        │總計匯款四百七十八萬│        │
│    │      │                        │一千元。            │        │
├──┼───┼────────────┼──────────┼────┤
│十二│辛○○│於90年10月底在自家接獲半│(1)90年11月6日匯款七 │90年偵字│
│    │（起訴│島旅遊中獎八十八萬元之廣│  萬元。            │第19665 │
│    │書附表│告傳單，傳單上要求需先扣│(2)90年11月12日匯款四│號第147 │
│    │漏未記│保證金及稅金，便依其指示│  萬元。            │頁反面、│
│    │載）  │匯款至指定之帳戶。      │總計匯款十一萬元至郵│148頁。 │
│    │      │                        │局戶名：歐陽宏，帳號│        │
│    │      │                        │：00000000000000號之│        │
│    │      │                        │帳戶。              │        │
├──┼───┼────────────┼──────────┼────┤
│十三│申○○│於90年10月初在自宅接獲「│(1)90年10月初匯款二萬│90年偵字│
│    │      │香港半島旅遊協會」所寄之│  元。              │第19665 │
│    │      │信件，內附抽獎袋，拆閱後│(2)90年11月初匯款五千│號第169 │
│    │      │即中二獎，便據所附之電話│  元。              │頁反面。│
│    │      │號碼（07）0000000與偉祥 │(3)90年11月16日匯款五│        │
│    │      │法律事務所聯絡後，其稱要│千元。              │        │
│    │      │撥打0000000000與自稱王主│總計匯款三萬元至郵局│        │
│    │      │任聯絡，王主任稱被害人劉│戶名：林志隆，帳號：│        │
│    │      │振智已中二獎，但須匯款至│00000000000000號之帳│        │
│    │      │其指定之帳戶作為中獎之稅│戶。                │        │
│    │      │款。                    │                    │        │
├──┼───┼────────────┼──────────┼────┤
│十四│天○○│遭「香港歐落瑪鑽石珠寶公│(1)90年11月6日匯款七 │90年偵字│
│    │      │司」詐欺。              │  萬元。            │第19665 │
│    │      │                        │(2)90年11月6日匯款五 │號第171 │
│    │      │                        │  萬元。            │頁反面。│
│    │      │                        │總計匯款十二萬元至郵│        │
│    │      │                        │局戶名：歐陽宏，帳號│        │
│    │      │                        │：00000000000000號之│        │
│    │      │                        │帳戶。              │        │
├──┼───┼────────────┼──────────┼────┤
│十五│己○○│於90年8月2日接獲以「寶麗│(1)90年8月7日匯款四萬│90年偵字│
│    │      │晶貿易股份有限公司」名義│元。                │第19665 │
│    │      │所寄之信件，內稱被害人施│(2)90年8月7日匯款十萬│號第166 │
│    │      │彬彬中二獎，可得裸鑽一顆│元。                │頁、167 │
│    │      │，便據所附之00000000電話│總計匯款十四萬元至郵│頁、173 │
│    │      │號碼與自稱趙先生之男子聯│局戶名：李信輝，帳號│頁反面。│
│    │      │絡，其要求匯款至其指定之│：00000000000000號之│        │
│    │      │帳戶作為保證金與會員費。│帳戶。              │        │
├──┼───┼────────────┼──────────┼────┤
│十六│地○○│接獲「香港歐洛瑪珠寶公司│(1)90年11月14日匯款三│90年偵字│
│    │      │」之信件，稱被害人地○○│  萬元。            │第19665 │
│    │      │中二獎，可獲得超級鑽石，│(2)90年11月143日匯款 │號第176 │
│    │      │並要求匯款至其指定帳戶。│  二萬元。          │頁至第17│
│    │      │                        │(3)90年11月15日匯款四│9頁反   │
│    │      │                        │  萬元。            │面。    │
│    │      │                        │總計匯款九萬元至郵局│        │
│    │      │                        │戶名：蘇志祥，帳號：│        │
│    │      │                        │00000000000000號之帳│        │
│    │      │                        │戶。                │        │
├──┼───┼────────────┼──────────┼────┤
│十七│寅○○│於90年9月底在自宅接獲全 │(1)90年10月四日匯款五│90年偵字│
│    │      │國旅遊中獎之信件，並依其│  萬元。            │第19665 │
│    │      │指示匯款至其指定之帳戶作│(2)90年10月4日匯款七 │號第229 │
│    │      │為保證金、會費、稅金。  │  萬元。            │頁反面至│
│    │      │                        │(3)90年11月15日匯款一│231頁。 │
│    │      │                        │  萬五千元。        │        │
│    │      │                        │總計匯款十三萬五千元│        │
│    │      │                        │至郵局戶名：王仁忠，│        │
│    │      │                        │帳號：00000000000000│        │
│    │      │                        │號之帳戶。          │        │
├──┼───┼────────────┼──────────┼────┤
│十八│未○○│於不詳日期接獲電話稱被害│(1)90年11月2日上午9時│90年偵字│
│    │      │人未○○中獎，可得一百萬│  許匯款六萬元。    │第19665 │
│    │      │元，但須先匯款至其指定帳│(2)90年11月2日上午11 │號第232 │
│    │      │戶，被害人未答應，隨即遊│  時許匯款十萬元。  │頁反面至│
│    │      │說被害人購買鑽石，每顆價│總計匯款十六萬元至郵│235頁。 │
│    │      │值六萬元，並需繳交會員費│局戶名：許同閩，帳號│        │
│    │      │十萬元。                │：00000000000000號之│        │
│    │      │                        │帳戶。              │        │
├──┼───┼────────────┼──────────┼────┤
│十九│丑○○│於不詳日期接獲「半島旅遊│(1)90年10月9日匯款三 │90年偵字│
│    │      │公司」之信件，上稱被害人│  萬五千元。        │第19665 │
│    │      │丑○○中環遊世界之獎項。│(2)90年10月11日匯款五│號第236 │
│    │      │                        │  萬元。            │頁至239 │
│    │      │                        │(3)90年11月9日匯款二 │頁。    │
│    │      │                        │  萬元。            │        │
│    │      │                        │(4)90年11月16日匯款一│        │
│    │      │                        │  萬零二百元。      │        │
│    │      │                        │總計匯款十一萬五千二│        │
│    │      │                        │百元至郵局戶名：林志│        │
│    │      │                        │隆，帳號：0000000000│        │
│    │      │                        │2250號之帳戶。      │        │
├──┼───┼────────────┼──────────┼────┤
│二十│卯○○│接獲以「半島旅遊公司」名│(1)90年11月1日匯款七 │90年偵字│
│    │      │義所寄之信件，上稱被害人│  萬元。            │第19665 │
│    │      │卯○○中獎，並要求匯款。│(2)90年11月1日匯款五 │號第240 │
│    │      │                        │  萬元。            │頁反面至│
│    │      │                        │總計匯款十二萬元至郵│242頁。 │
│    │      │                        │局戶名：歐陽宏，帳號│        │
│    │      │                        │：00000000000000號之│        │
│    │      │                        │帳戶。              │        │
├──┼───┼────────────┼──────────┼────┤
│二十│乙○○│於90年11月初被害人乙○○│(1)90年11月12日匯款十│90年偵字│
│一  │      │所有之手機接到簡訊，要被│  二萬元。          │第19665 │
│    │      │害人撥打0000000000之電話│(2)90年11月初於不詳日│號第260 │
│    │      │號碼，經聯絡後告知被害人│  期匯款七萬元。    │頁反面、│
│    │      │已抽中「凱莎琳公司」港幣│總計匯款十九萬元至郵│第263 頁│
│    │      │二十五萬之獎項，需先匯款│局戶名：許同閩，帳號│、第264 │
│    │      │認購該公司之鑽石及繳交加│：00000000000000號之│頁。    │
│    │      │入會員之費用。          │帳戶。              │        │
├──┼───┼────────────┼──────────┼────┤
│二十│子○○│於90年10月初在自宅接獲半│90年11月16日匯款三萬│90年偵字│
│二  │      │島旅遊摸彩券，抽中第二獎│五千元至郵局戶名：蔡│第19665 │
│    │      │，獲得補助全球旅遊八十八│敏雄，帳號：00000000│號第262 │
│    │      │萬八千元，但須先付保證金│094624號之帳戶。    │頁反面、│
│    │      │。                      │                    │第265頁 │
│    │      │                        │                    │。      │
└──┴───┴────────────┴──────────┴────┘
 【附表二】
┌──┬────┬───────────────────────────┐
│編號│姓名    │查扣物品明細                                          │
├──┼────┼───────────────────────────┤
│一  │陳名博  │(1)身份證一張。                                        │
│    │        │(2)印章一枚。                                          │
│    │        │(3)中國信託（帳號：00000000000號）存摺一本、金融卡一張 │
│    │        │  。                                                  │
│    │        │(4)彰化銀行（帳號：00000000000000號）存摺一本、金融卡一│
│    │        │  張。                                                │
│    │        │(5)華南商業銀行（帳號：000000000000號）存摺一本、金融卡│
│    │        │  一張。                                              │
│    │        │(6)郵局（帳號：00000000000000號）存摺一本、金融卡一張。│
├──┼────┼───────────────────────────┤
│二  │沈平輝  │(1)身份證一張。                                        │
│    │        │(2)印章一枚。                                          │
│    │        │(3)彰化銀行（帳號：00000000000000000號）金融卡一張。   │
│    │        │(4)萬泰商業銀行（帳號：000000000000號）存摺一本、金融卡│
│    │        │  一張。                                              │
│    │        │(5)第一商業銀行（帳號：00000000000號）存摺一本、金融卡 │
│    │        │  一張。                                              │
│    │        │(6)郵局（帳號：00000000000000號）存摺一本、金融卡一張。│
├──┼────┼───────────────────────────┤
│三  │林志隆  │(1)身份證一張。                                        │
│    │        │(2)印章一枚。                                          │
│    │        │(3)彰化銀行（帳號：00000000000000號）存摺一本、金融卡一│
│    │        │  張。                                                │
│    │        │(4)郵局（帳號：00000000000000號）存摺一本、金融卡一張。│
│    │        │(5)第一商業銀行（帳號：00000000000000號）存摺一本、金融│
│    │        │  卡一張。                                            │
├──┼────┼───────────────────────────┤
│四  │林福賓  │(1)印章三枚。                                          │
│    │        │(2)郵局（帳號：00000000000000號）存摺一本、金融卡一張。│
│    │        │(3)慶豐銀行（帳號：00000000000000號）（起訴書附表誤載為│
│    │        │  00000000000000000000號）存摺一本、金融卡一張。      │
│    │        │(4)華南商業銀行（帳號：000000000000號）存摺一本、金融卡│
│    │        │  一張。                                              │
├──┼────┼───────────────────────────┤
│五  │賴正明  │(1)身份證影本一張。                                    │
│    │        │(2)印章一枚。                                          │
│    │        │(3)彰化銀行（帳號：00000000000000號）存摺一本、金融卡一│
│    │        │  張。                                                │
│    │        │(4)郵局（帳號：00000000000000號）存摺一本、金融卡一張。│
│    │        │(5)第一商業銀行（帳號：00000000000號）存摺一本、金融卡 │
│    │        │  一張）                                              │
├──┼────┼───────────────────────────┤
│六  │歐陽宏  │(1)身份證影本一張（已領回）。                          │
│    │        │(2)印章一枚。                                          │
│    │        │(3)世華商業銀行（帳號：0000000000000號）金融卡一張。   │
│    │        │(4)彰化銀行（帳號：00000000000000號）存摺一本、金融卡一│
│    │        │  張。                                                │
│    │        │(5)郵局（帳號：00000000000000000號）存摺一本、金融卡一 │
│    │        │  張。                                                │
│    │        │(6)第一商業銀行（帳號：00000000000號）存摺一本、金融卡 │
│    │        │  一張。                                              │
├──┼────┼───────────────────────────┤
│七  │盧怡純  │(1)身份證影本一張。                                    │
│    │        │(2)印章一枚。                                          │
│    │        │(3)彰化銀行（帳號：00000000000000號）存摺一本、金融卡一│
│    │        │  張。                                                │
│    │        │(4)郵局（帳號：00000000000000號）存摺一本、金融卡一張。│
│    │        │(5)第一商業銀行（帳號：00000000000號）存摺一張、金融卡 │
│    │        │  一張。                                              │
├──┼────┼───────────────────────────┤
│八  │陳怡銘  │(1)身份證影本一張。                                    │
│    │        │(2)印章一枚。                                          │
│    │        │(3)世華聯合商業銀行（帳號：000000000000號）存摺一本。  │
│    │        │(4)第一商業銀行（帳號：00000000000號）存摺一本、金融卡 │
│    │        │  一張。                                              │
│    │        │(5)郵局（帳號：00000000000000號）存摺一本、金融卡一張。│
├──┼────┼───────────────────────────┤
│九  │黃進龍  │(1)身份證影本一張。                                    │
│    │（起訴書│(2)印章一枚。                                          │
│    │附表漏未│(3)彰化銀行（帳號：00000000000000號）存摺一本、金融卡一│
│    │記載）  │  張。                                                │
│    │        │(4)郵局（帳號：00000000000000號）存摺一本、金融卡一張。│
│    │        │(5)第一商業銀行（帳號：00000000000號）存摺一本、金融卡 │
│    │        │  一張。                                              │
├──┼────┼───────────────────────────┤
│十  │鄭群翰  │(1)印章一枚。                                          │
│    │（起訴書│(2)第一商業銀行（帳號：00000000000號）存摺一本、金融卡 │
│    │附表漏未│  一張。                                              │
│    │記載）  │(3)郵局（帳號：00000000000000號）存摺一本、金融卡一張。│
│    │        │(4)華南商業銀行（帳號：000000000000號）存摺一本、金融卡│
│    │        │  一張。                                              │
├──┼────┼───────────────────────────┤
│十一│蔡敏雄  │(1)身份證一張。                                        │
│    │（起訴書│(2)印章一枚。                                          │
│    │附表漏未│(3)郵局（帳號：00000000000000號）存摺一本、金融卡一張。│
│    │記載）  │(4)第一商業銀行（帳號：00000000000號）存摺一本、金融卡 │
│    │        │  一張。                                              │
│    │        │(5)臺灣企銀（帳號：00000000000號）存摺一本、金融卡一張 │
│    │        │  。                                                  │
├──┼────┼───────────────────────────┤
│十二│蘇志祥  │(1)身份證一張。                                        │
│    │（起訴書│(2)印章一枚。                                          │
│    │附表漏未│(3)彰化銀行（帳號：00000000000000號）存摺一本、金融卡一│
│    │記載）  │  張。                                                │
│    │        │(4)郵局（帳號：00000000000000號）存摺一本、金融卡一張。│
│    │        │(5)第一商業銀行（帳號：00000000000號）存摺一本、金融卡 │
│    │        │  一張。                                              │
├──┼────┼───────────────────────────┤
│十三│張簡敕亮│(1)身份證一張。                                        │
│    │（起訴書│(2)印章一枚。                                          │
│    │附表漏未│(3)彰化銀行（帳號：000000000000000號）存摺一本、金融卡 │
│    │記載）  │  一張。                                              │
│    │        │(4)郵局（帳號：0000000000000號）存摺一本、金融卡一張。 │
│    │        │(5)華南商業銀行（帳號：000000000000號）存摺一本、金融卡│
│    │        │  一張。                                              │
├──┼────┼───────────────────────────┤
│十四│游健生  │(1)身份證一張。                                        │
│    │（起訴書│(2)印章三枚。                                          │
│    │附表漏未│(3)郵局（帳號：00000000000000號）存摺一本、金融卡一張）│
│    │記載）  │  。                                                  │
│    │        │(4)華南商業銀行（帳號：000000000000號）存摺一本、金融卡│
│    │        │  一張。                                              │
│    │        │(5)臺灣企銀（帳號：00000000000號）存摺一本、金融卡一張 │
│    │        │  。                                                  │
├──┼────┼───────────────────────────┤
│十五│黃勝騰  │(1)身份證一張。                                        │
│    │（起訴書│(2)印章一枚。                                          │
│    │附表漏未│(3)彰化銀行（帳號：00000000000000號）存摺一本、金融卡一│
│    │記載）  │  張。                                                │
│    │        │(4)郵局（帳號：00000000000000號）存摺一本、金融卡一張。│
│    │        │(5)華南商業銀行（帳號：00000000000號）存摺一本、金融卡 │
│    │        │  一張。                                              │
├──┼────┼───────────────────────────┤
│十六│鄭慧鵑  │(1)印章一枚。                                          │
│    │（起訴書│(2)彰化銀行（帳號：00000000000000號）存摺一本、金融卡一│
│    │附表漏未│  張。                                                │
│    │記載）  │(3)郵局（帳號：00000000000000號）存摺一本、金融卡一張。│
│    │        │(4)第一商業銀行（帳號：00000000000號）存摺一本、金融卡 │
│    │        │  一張。                                              │
├──┼────┼───────────────────────────┤
│十七│許同閩  │(1)身份證一張。                                        │
│    │        │(2)印章一枚。                                          │
│    │        │(3)彰化銀行（帳號：00000000000000號）存摺一本、金融卡一│
│    │        │  張。                                                │
│    │        │(4)郵局（帳號：00000000000000號）存摺一本、金融卡一張。│
│    │        │(5)華南商業銀行（帳號：000000000000號）存摺一本、金融卡│
│    │        │  一張。                                              │
├──┼────┼───────────────────────────┤
│十八│許雯倢  │(1)身份證一張。                                        │
│    │        │(2)印章一枚。                                          │
│    │        │(3)彰化銀行（帳號：00000000000000號）（起訴書附表誤載為│
│    │        │  000000000000號）存摺一本、金融卡一張。              │
│    │        │(4)郵局（帳號：00000000000008號）存摺一本、金融卡一張。│
│    │        │(5)第一商業銀行（帳號：00000000000號）存摺一本、金融卡 │
│    │        │  一張。                                              │
├──┼────┼───────────────────────────┤
│十九│游本源  │(1)印章一枚。                                          │
│    │        │(2)世華聯合商業銀行（帳號：000000000000號）（起訴書附表│
│    │        │  誤載為0000000000號）存摺一本、金融卡一張。          │
│    │        │(3)郵局（帳號：00000000000000號）存摺一本、金融卡一張。│
│    │        │(4)第一商業銀行（帳號：00000000000號）存摺一本、金融卡 │
│    │        │  一張。                                              │
├──┼────┼───────────────────────────┤
│二十│蔡金道  │(1)身份證一張。                                        │
│    │        │(2)印章一枚。                                          │
│    │        │(3)華南商業銀行（帳號：000000000000號）存摺一本、金融卡│
│    │        │  一張。                                              │
│    │        │(4)郵局（帳號：00000000000000號）存摺一本、金融卡一張。│
│    │        │(5)第一商業銀行（帳號：00000000000號）存摺一本、金融卡 │
│    │        │  一張。                                              │
├──┼────┼───────────────────────────┤
│二十│葉金裕  │(1)身份證一張。                                        │
│一  │        │(2)印章一枚。                                          │
│    │        │(3)華南商業銀行（帳號：000000000000號）存摺一本、金融卡│
│    │        │  一張。                                              │
│    │        │(4)郵局（帳號：00000000000000號）存摺一本、金融卡一張。│
│    │        │(5)第一商業銀行（帳號：00000000000號）存摺一本、金融卡 │
│    │        │  一張。                                              │
├──┼────┼───────────────────────────┤
│二十│劉明輝  │(1)身份證一張。                                        │
│二  │        │(2)印章一枚。                                          │
│    │        │(3)富邦銀行（帳號：00000000000000號）存摺一本、金融卡一│
│    │        │  張。                                                │
│    │        │(4)郵局（帳號：0000000000002號）存摺一本、金融卡一張。 │
│    │        │(5)第一商業銀行（帳號：00000000000號）存摺一本、金融卡 │
│    │        │  一張。                                              │
├──┼────┼───────────────────────────┤
│二十│孟德凱  │(1)印章一枚。                                          │
│三  │        │(2)臺灣中小企銀（帳號：00000000000號）存摺一本、金融卡 │
│    │        │  一張。                                              │
│    │        │(3)郵局（帳號：00000000000000號）存摺一本、金融卡一張。│
├──┼────┼───────────────────────────┤
│二十│王添進  │(1)身份證一張。                                        │
│四  │        │(2)印章一枚。                                          │
│    │        │(3)郵局（帳號：00000000000000號）存摺一本。            │
│    │        │(4)華南商業銀行（帳號：000000000000號）存摺一本、金融卡│
│    │        │  一張。                                              │
│    │        │(5)彰化銀行（帳號：00000000000000號）存摺一本、金融卡一│
│    │        │  張。                                                │
├──┼────┼───────────────────────────┤
│二十│陳建儒  │(1)身份證一張。                                        │
│五  │        │(2)印章一枚。                                          │
│    │        │(3)郵局（帳號：00000000000000號）存摺一本。            │
│    │        │(4)臺灣企銀（帳號：00000000000號）存摺一本、金融卡一張 │
│    │        │  。                                                  │
│    │        │(5)第一商業銀行（帳號：00000000000號）存摺一本、金融卡 │
│    │        │  一張。                                              │
├──┼────┼───────────────────────────┤
│二十│祝雅惠  │(1)身份證一張。                                        │
│六  │        │(2)印章三枚。                                          │
│    │        │(3)郵局（帳號：00000000000000號）存摺一本。            │
│    │        │(4)彰化銀行（帳號：00000000000000號）存摺一本、金融卡一│
│    │        │  張。                                                │
│    │        │(5)第一商業銀行（帳號：00000000000號）存摺一本、金融卡 │
│    │        │  一張。                                              │
├──┼────┼───────────────────────────┤
│二十│彭賢龍  │(1)身份證一張。                                        │
│七  │        │(2)印章一枚。                                          │
│    │        │(3)郵局（帳號：00000000000000號）存摺一本。            │
│    │        │(4)臺灣企銀（帳號：00000000000號）存摺一本、金融卡一張 │
│    │        │  。                                                  │
│    │        │(5)第一商業銀行（帳號：00000000000號）存摺一本、金融卡 │
│    │        │  一張。                                              │
├──┼────┼───────────────────────────┤
│二十│易陳淑芬│(1)身份證一張。                                        │
│八  │        │(2)印章一枚。                                          │
│    │        │(3)郵局（帳號：00000000000000號）存摺一本。            │
│    │        │(4)彰化銀行（帳號：00000000000000號）存摺一本、金融卡一│
│    │        │  張。                                                │
│    │        │(5)第一商業銀行（帳號：00000000000號）存摺一本、金融卡 │
│    │        │  一張。                                              │
├──┼────┼───────────────────────────┤
│二十│李明憲  │(1)身份證一張。                                        │
│九  │        │(2)印章二枚。                                          │
│    │        │(3)郵局（帳號：00000000000000號）存摺一本。            │
│    │        │(4)彰化銀行（帳號：00000000000000號）存摺一本、金融卡一│
│    │        │  張。                                                │
│    │        │(5)華南商業銀行（帳號：000000000000號）存摺一本、金融卡│
│    │        │  一張。                                              │
├──┼────┼───────────────────────────┤
│三十│朱惠苓  │(1)身份證一張。                                        │
│    │        │(2)印章一枚。                                          │
│    │        │(3)郵局（帳號：00000000000000號）存摺一本。            │
│    │        │(4)第一商業銀行（帳號：00000000000號）存摺一本、金融卡 │
│    │        │  一張。                                              │
│    │        │(5)華南商業銀行（帳號：00000000000號）存摺一本、金融卡 │
│    │        │  一張。                                              │
├──┼────┼───────────────────────────┤
│三十│珠蔡貴珍│(1)身份證一張。                                        │
│一  │        │(2)印章一枚。                                          │
│    │        │(3)郵局（帳號：00000000000000號）存摺一本。            │
│    │        │(4)第一商業銀行（帳號：00000000000號）存摺一本。       │
│    │        │(5)華南商業銀行（帳號：000000000000號）存摺一本。      │
├──┼────┼───────────────────────────┤
│三十│林宏德  │(1)身份證一張。                                        │
│二  │        │(2)第一商業銀行（帳號：00000000000號）（起訴書附表誤載 │
│    │        │  為0000000000000號）存摺一本。                       │
│    │        │(3)中華商業銀行（帳號：00000000000000號）存摺一本。    │
├──┼────┼───────────────────────────┤
│三十│李信輝  │(1)身份證一張。                                        │
│三  │        │(2)印章一枚。                                          │
│    │        │(3)彰化銀行（帳號：00000000000000號）存摺一本。        │
│    │        │(4)郵局（帳號：00000000000000號）存摺一本、金融卡一張。│
│    │        │(5)臺灣企銀（帳號：00000000000號）存摺一本、金融卡一張 │
│    │        │  。                                                  │
└──┴────┴───────────────────────────┘
【附表三】
┌──┬─────────────────┬──────┬───────┐
│編號│     查    扣    物    品         │ 所  有  人 │備          註│
├──┼─────────────────┼──────┼───────┤
│一  │行動電話四支                      │分別係「小張│              │
│    │                                  │」、丙○○、│              │
│    │                                  │酉○○、阮楠│              │
│    │                                  │忠所有      │              │
├──┼─────────────────┼──────┼───────┤
│二  │變造之蔡鴻銘身分證                │照片是酉○○│              │
│    │                                  │所有        │              │
├──┼─────────────────┼──────┼───────┤
│三  │名片簿三本                        │丙○○      │              │
└──┴─────────────────┴──────┴───────┘
附錄本案論罪科刑法條全文：
刑法第三百三十九條第一項
意圖為自己或第三人不法之所有，以詐術使人將本人或第三人之
物交付者，處五年以下有期徒刑、拘役或科或併科一千元以下罰
金。
中華民國刑法第三百四十條
以犯第三百三十九條之罪為常業者，處一年以上七年以下有期徒
刑，得併科五萬元以下罰金。中華民國刑法第二百十二條偽造
、變造護照、旅券、免許證、特許證及關於品行、能力服務或其
他相類之證書、介紹書，足以生損害於公眾或他人者，處一年以
下有期徒刑、拘役或三百元以下罰金。


司法院資訊處製作；財團法人民間司法改革基金會備份。
